臺灣臺中地方法院刑事判決　　　　　　　 96年度訴字第745號
公　訴　人　臺灣臺中地方法院檢察署檢察官
被　　　告　丙○○
　　　　　　　　　　國民
　　　　　　　　　　（現另案於臺灣臺中監獄執行中）
指定辯護人　酈長春律師
被　　　告　甲○○
被　　　告　丁○○
　　　　　　　　　　國民
上二人共同
選任辯護人　王正喜律師
上列被告等因違反槍砲彈藥刀械管制條例案件，經檢察官提起公
訴（九十五年度偵字第一二六三七號），本院判決如下：
    主    文
丙○○未經許可，持有可發射子彈具有殺傷力之改造手槍，處有
期徒刑肆年，併科罰金新臺幣拾伍萬元，罰金如易服勞役，以新
臺幣壹仟元折算壹日。扣案如附表編號１３至２４所示之物，均
沒收。
甲○○、丁○○共同未經許可，寄藏可發射子彈具有殺傷力之改
造手槍，各處有期徒刑貳年，均併科罰金新臺幣伍萬元，罰金如
易服勞役，均以新臺幣壹仟元折算壹日。均緩刑伍年，並均各向
公庫支付新臺幣壹拾萬元（已交付）。扣案如附表編號１３至２
４所示之物，均沒收。
    事    實
一、丙○○前曾於民國八十四年間，因違反肅清煙毒條例、麻醉
    藥品管理條例等案件，經本院於八十四年八月一日以八十四
    年度訴字第八三七號分別判處有期徒刑十一年、三年、五月
    ，定應執行刑有期徒刑十二年六月，於提起上訴後，經臺灣
    高等法院臺中分院以八十四年度上訴字第二六一六號受理，
    嗣於八十四年九月十二日撤回上訴而確定，並於八十四年十
　　二月十二日入監執行，而於九十年四月十七日因縮短刑期假
　　釋出監，假釋付保護管束期間至九十六年四月四日，嗣經撤
　　銷假釋執行殘刑有期徒刑五年十一月十八日，甫於九十六年
　　二月八日再度入監執行中（指揮書執畢日期為一百零二年一
    月二十五日）。
二、丙○○明知槍砲彈藥刀械管制條例所列管之槍砲及刀械，非
    經主管機關許可，不得持有、寄藏，仍基於明知未經許可，
　　持有具有殺傷力之改造手槍、槍枝之主要組成要件、子彈、
    刀械之犯意，於假釋期間之九十四年中旬某日，在臺中市○○路附近之干城市場，購買持有具有殺傷力之仿BERETTA廠
    92FS型半自動手槍製造之槍枝換裝土造金屬槍管改造而成之
    改造手槍一支（含彈匣一個，槍枝管制編號：000000
    0000號）、改造手槍半成品二支（槍枝管制編號：00
    00000000號、0000000000號）、九０子
    彈五顆（含口徑9mm之制式子彈一顆、直徑8.5mm~9.1mm之土
    造子彈三顆、直徑7.9mm之土造子彈一顆，均已鑑驗具有殺
    傷力並經試射完畢；另尚有不具有殺傷力之口徑9mm之制式
    子彈一顆、不具有殺傷力之直徑8.5mm~9.1mm之土造子彈一
    顆）、霰彈槍子彈一顆（已鑑驗具有殺傷力而試射完畢）、
    土造金屬槍管一支、改造槍枝零件一包（含槍枝之金屬擊錘
    等零件）、彈匣四個、手槍把護柄四片及十字弓一把後，將
    前開物品放置在其臺中市北屯區住處。嗣甲○○、丁○○於
    九十四年十一月間某日，至丙○○住處為丙○○搬運物品時
    ，明知槍砲彈藥刀械管制條例所列管之槍砲及刀械，非經主
    管機關許可，不得持有、寄藏，竟未經許可，自丙○○處收
    受持有前開物品，並由甲○○、丁○○將該物品藏放在南投
    縣名間鄉（起訴書誤載為民間鄉）萬丹村新丹巷九號旁之貨
    櫃屋內。嗣經警於九十五年二月二十日十二時四十分許查獲
    甲○○、丁○○，並扣得小鐵鎚、活動扳手、鋼鋸、挫刀、
    毛釘、手銬各一支、工程用筆、起子組、鑽石挫刀各一盒、
    小挫刀十三支（起訴書誤載為三十支）、老虎鉗二支、改造
    槍枝零件一包（含槍枝之金屬擊錘等零件）、十字弓一把、
    手槍把護柄四片、彈匣四個、具有殺傷力之九０子彈七顆（
    含口徑9mm之制式子彈二顆、直徑8.5mm~9.1mm之土造子彈四
    顆、直徑7.9mm之土造子彈一顆，均已悉數鑑驗試射完畢）
    、霰彈槍子彈一顆、改造手槍半成品二支（槍枝管制編號：
    0000000000號、0000000000號）、土
    造金屬槍管一支及改造手槍一支（含彈匣一個，槍枝管制編
    號為0000000000號）等物品，嗣經警循線查悉上
    情。
三、案經彰化縣警察局移送臺灣臺中地方法院檢察署檢察官偵查
    起訴。
    理    由
甲、證據能力方面：
一、本件證人鐘世有於警詢中之證詞，被告及其辯護人並未爭執
　　，且於言詞辯論終結前未聲明異議（見本院九十六年七月三
  　日審理筆錄），是此部分之證據，依刑事訴訟法第一百五十
    九條之五第二項規定，自有證據能力；另證人鐘世有於偵查
    中向檢察官所為之陳述，經核亦無顯不可信之情況，依同法
    第一百五十九條之一第二項規定，亦有證據能力，合先敘明
    。
二、按刑事訴訟法第一百五十九條之四對於具有高度特別可信之
    文書如公務文書等，在兼具公示性、例行性或機械性、良心
    性及制裁性等原則下，雖屬傳聞證據，例外容許作為證據使
    用。因此，採取容許特信性文書作為證據，應注意該文書之
    製作，是否係於例行性的公務或業務過程中，基於觀察或發
    現而當場或即時記載之特徵（最高法院九十四年臺上字第一
　　三六一號判決意旨參照）。本件內政部警政署刑事警察局槍
    彈鑑定書、彰化縣警察局刀械鑑驗小組鑑驗結果固屬被告以
    外之人於審判外之書面陳述，惟上開鑑定文書係該局實施鑑
    定之人員依專業知識經驗就送鑑事項，於例行之公務中，機
    械性陳述其判斷意見，記載於鑑驗通知書上以為證明具有殺
    傷力等情，且查無顯不可信之情況，是上開鑑定文書之性質
    為公務員職務上製作之證明文書，依刑事訴訟法第一百五十
    九條之四第一款規定，自有證據能力。
乙、得心證之理由：
一、訊據被告丙○○、甲○○及丁○○對上揭犯罪事實於本院審
    理時均坦承不諱，核與證人鐘世有於警詢及偵訊中所為證述
    大致相符，並有具殺傷力之仿BERETTA廠92FS型半自動手槍
    製造之槍枝換裝土造金屬槍管改造而成之改造手槍一支、改
    造手槍半成品二支、九０子彈七顆、霰彈槍子彈一顆、土造
    金屬槍管一支、改造槍枝零件一包、彈匣四個、手槍把護柄
    四片及十字弓一把等物扣案可資佐證，復有彰化縣警察局搜
    索扣押筆錄、扣押物品目錄表各一份、扣押物品清單三紙及
    現場查獲現場照片十二張附卷可稽。又扣案之十字弓一把，
    經彰化縣警察局鑑驗結果，係屬槍砲彈藥刀械管制條例之刀
    械，有彰化縣警察局九十五年三月三日彰警保字第０九五０
    ００七０五０號函一份在卷足憑；且扣案之改造手槍、改造
    手槍半成品、子彈、霰彈槍子彈、槍管、改造槍枝零件、彈
    匣經送內政部警政署刑事警察局鑑定結果，認為：「一、送
    鑑改造手槍壹枝（槍枝管制編號：0000000000號
    ），認係由仿BERETTA廠92FS型半自動手槍製造之槍枝換裝
    土造金屬槍管改造而成之改造手槍，擊發功能正常，可擊發
    適用子彈，認具殺傷力。詳如照片一至三。二、送鑑改造手
    槍半成品貳枝，鑑定情形如下：(一)壹枝（槍枝管制編號：0
    000000000號），認係仿BERETTA廠92FS型半自動
    手槍製造之槍枝槍身及滑套，經檢視，槍枝欠缺槍機及槍管
    ，無法供擊子彈使用，依現狀，認不具殺傷力。詳如照片四
    至六。(二)壹枝（槍枝管制編號：0000000000號）
    ，認係仿MODEL 61 Skorpion衝鋒槍製造之槍枝，經檢視，
    槍管內具阻鐵且槍機不具撞針，另槍機蓋無法與槍身固定，
    無法供擊發及發射子彈使用，認不具殺傷力。詳如照片七至
    十。三、送鑑九０子彈柒顆，鑑定情形如下：(一)貳顆，認均
    口徑9mm之制式子彈，經均實際試射結果：其中一顆，可擊
    發，認具殺傷力；另一顆，雖可擊發，惟其發射動能甚微，
    認不具殺傷力。詳如照片十一至十二。(二)肆顆，認分別係由
    土造金屬彈殼加裝直徑8.5mm~9.1mm金屬彈頭而成之土造子
    彈，經取樣二顆試射結果：其中一顆，可擊發，認具殺傷力
    ；另一顆，無法擊發，認不具殺傷力。詳如照片十三至十四
    。
    (三)壹顆，認係由土造金屬彈殼加裝直徑7.9mm金屬彈頭而成
    之土造子彈，經檢視，不具底火及火藥，不具子彈完整結構
    ，認不具殺傷力。詳如照片十五至十六。四、送鑑霰彈槍子
    彈壹顆，認係12 GAUGE之制式霰彈，認具殺傷力。詳如照片
    十七至十八。五、送鑑槍管壹枝，認係土造金屬槍管。詳如
    照片十九至二十。六、送鑑改造槍枝零件壹包，認分別係槍
    枝之金屬擊錘、保險鈕、復進簧桿、復進簧、螺絲及彈簧等
    零件。詳如照片二十一。七、送鑑彈匣肆個，認均係金屬彈
    匣。詳如照片二十二。」等情，有內政部警政署刑事警察局
    九十五年五月十六日刑鑑字第０九五００三一０五０號槍彈
    鑑定書一份附卷可參。此外，上開鑑定結果欄三、所示未經
    試射之直徑8.5mm~9.1mm之土造子彈二顆、直徑7.9mm之土造
    子彈一顆，復經本院依職權囑託內政部警政署刑事警察局再
    以實際試射法鑑定，結果認定「經試射，均可擊發，認均具
    殺傷力」等情，亦有該局九十六年六月十三日刑鑑字第０九
    六００七八一０一號函一份在卷可按。足認被告丙○○、甲○○、丁○○之自白，應與事實相符，而堪採信。（至被告
    甲○○、丁○○雖曾一度否認犯案，並辯稱：是丙○○要伊
    等幫忙把一袋東西藏到貨櫃屋裡面去，不知道那些是真槍，
    以為是假槍云云。惟此部分業經被告甲○○、丁○○於審理
    中坦認在卷，並供稱：當時在搬動的時候雖然有用東西包起
    來，但是因為東西很重，有打開來看，知道裡面是槍枝子彈
    等物品等語。則以被告甲○○、丁○○在將扣案物品搬入貨
    櫃屋之前即已將之打開來觀看之情觀之，當已明確知悉該等
    物品係非法之槍枝、子彈，其等事後坦認部分較與事實相符
    而堪為採信，附此敘明。）本件事證明確，被告丙○○、甲○○、丁○○之犯行，堪以認定。
二、本件涉及新舊法比較部分：
  (一)被告丙○○、甲○○、丁○○三人行為後，刑法部分條文於
    九十四年二月二日經總統公布修正，並自九十五年七月一日
    起施行。又刑法施行法增訂第一條之一，亦於九十五年六月
    十四日經總統公布，並自同年七月一日起施行。按行為後法
    律有變更者，適用行為時之法律，但行為後之法律有利於行
    為人者，適用最有利於行為人之法律，現行刑法第二條第一
    項定有明文。此條規定係規範行為後法律變更所生新舊法律
    比較適用之準據法，是刑法第二條本身雖經修正，但刑法第
    二條既屬適用法律之準據法，本身尚無比較新舊法之問題，
    於新法施行後，應一律適用裁判時之現行刑法第二條之規定
    ，為「從舊從輕」之比較。
  (二)關於罰金刑最低額之問題，被告丙○○、甲○○、丁○○三
    人所犯槍砲彈藥刀械管制條例第八條第四項之未經許可持有
    、寄藏可發射子彈具有殺傷力之改造手槍罪、同條例第十二
    條第四項之未經許可持有、寄藏子彈罪、同條例第十三條第
    四項之未經許可持有、寄藏手槍主要組成零件罪及同條例第
    十四條第三項之未經許可持有刀械罪，其法定刑中分別有「
    併科新臺幣七百萬元以下」、「併科新臺幣三百萬元以下」
    、「併科新臺幣三百萬元以下」及「處新臺幣五十萬元以下
    」罰金刑之規定。而新法第三十三條第五款關於主刑罰金已
    修正為：「罰金：新臺幣一千元以上，以百元計算」，與舊
    法第三十三條第五款規定：「罰金：一元以上」相較，修正
    後關於罰金刑之法定範圍顯已提高。是依新法第三十三條第
    三款規定，被告渠等所犯上開四罪，併科或處以罰金刑之範
    圍最低均為新臺幣一千元，然依舊法第三十三條第五款規定
    ，被告渠等所犯上開四罪，併科或處以罰金刑之範圍最低均
    為銀元一元，再依現行法規所定貨幣單位折算新臺幣條例第
    二條規定「現行法規所定金額之貨幣單位為圓、銀元或元者
    ，以新臺幣元之三倍折算之」，換算為新臺幣後，最低額均
    為新臺幣三元，是前開修正後之規定並無較有利於被告渠等
    之情形，故依刑法第二條第一項前段規定，應適用舊法第三
    十三條第五款規定定其罰金之法定刑範圍。
　(三)關於想像競合犯部分，本件被告丙○○、甲○○、丁○○三
    人犯罪時，刑法第五十五條規定：「一行為而觸犯數罪名者
    ，從一重處斷」，修正後刑法第五十五條規定：「一行為而
    觸犯數罪名者，從一重處斷。但不得科以較輕罪名所定最輕
    本刑以下之刑。」，惟查修正後刑法第五十五條但書係科刑
    之限制，為法理之明文化，非屬法律變更，應逕行適用裁判
    時法（最高法院九十五年度第二十一次刑事庭會議決議參照
    ）。
  (四)本件被告甲○○、丁○○二人行為後，刑法第二十八條關於
    「實施」之文字雖已修正為「實行」，惟此僅為杜爭議，而
    確定在「實行」概念下之共同參與行為，始成立共同正犯之
    概念，對於共同正犯之處罰規定之並無不同，是刑法關於共
    同正犯之處罰規定於新舊法均無不同，無比較適用之問題，
    應依一般法律適用原則適用裁判時法即修正後刑法第二十八
    條之規定，論以共同正犯（最高法院九十五年度第二十一次
    刑事庭會議決議參照）。
  (五)又被告丙○○、甲○○、丁○○三人於犯罪時之刑法第四十
    二條第二項前段規定：「易服勞役以一元以上三元以下折算
    一日。」又被告渠等行為時之易服勞役折算標準，修正前罰
    金罰鍰提高標準條例第二條（現已刪除）規定，就其原定數
    額提高為一百倍折算一日，則本件被告渠等行為時之易服勞
    役折算標準，最高應以銀元三百元折算一日，經折算為新臺
    幣後，應以新臺幣九百元折算為一日。但被告渠等行為後，
    刑法第四十二條易服勞役之規定，業於九十四年二月二日日
    修正公布，並自九十五年七月一日起施行；修正後刑法第四
    十二條第三項規定：「易服勞役以新臺幣一千元、二千元或
    三千元折算一日。但勞役期限不得逾一年。」，與修正前刑
    法第四十二條第二項規定：「易服勞役以（銀元）一元以上
    三元以下折算一日。但勞役期限不得逾六個月。」不同，比
    較新舊法結果，因新舊刑法對易服勞役之折算標準，及易服
    勞役期限，規定各有不同，利與不利之情形互見，應就新舊
    法之規定綜合比較，以決定適用最有利於行為人之法律。本
    件以修正後之規定，較有利於行為人，故應依刑法第二條第
    一項但書規定，適用修正後刑法第四十二條第三項之規定。
三、按具有殺傷力之改造手槍、制式子彈、土造子彈及霰彈槍子
　　彈，分別屬於槍砲彈藥刀械管制條例第四條第一項第一款、
　　第二款所稱之槍砲、彈藥。且按未經許可販賣或持有槍砲之
　　主要組成零件者，槍砲彈藥刀械管制條例第十三條第一項及
　　第四項分別定有處罰規定，而手槍之槍管、槍身、槍機、撞
　　針、轉輪、滑套、彈匣、擊錘業經內政部依法於八十六年十
　　一月二十四日以台（八六）內警字第八六七０六八三號公告
　　為手槍之主要組成零件；又寄藏與持有槍砲，均係將物置於
　　自己實力支配之下，僅寄藏必先有他人之持有行為，而後始
　　為之受寄代藏而已，故寄藏之受人委託代為保管，其保管之
　　本身，亦屬持有，不過，此之持有係受寄之當然結果（最高
　　法院八十九年度臺上字第二七五號判決、九十三年度臺上字
　　第一五七三號判決足資參照）。是核被告丙○○所為，係犯
　　槍砲彈藥刀械管制條例第八條第四項之未經許可持有可發射
　　子彈具有殺傷力之改造手槍罪、同條例第十二條第四項之未
　　經許可而持有子彈罪、同條例第十三條第四項未經許可而持
　　有手槍主要組成零件罪及同條例第十四條第三項未經許可而
　　持有刀械罪；被告甲○○、丁○○二人所為，則係犯槍砲彈
　　藥刀械管制條例第八條第四項之未經許可寄藏可發射子彈具
　　有殺傷力之改造手槍罪、同條例第十二條第四項之未經許可
　　而寄藏子彈罪、同條例第十三條第四項未經許可而寄藏手槍
　　主要組成零件罪及同條例第十四條第三項未經許可而持有刀
　　械罪。又被告甲○○、丁○○二人就前開犯罪間，具有犯意
　　之聯絡及行為之分擔，應論以共同正犯。而被告丙○○係一
　　行為而觸犯前開四罪名，為想像競合犯，應依刑法第五十五
　　條規定，從一重之槍砲彈藥刀械管制條例第八條第四項之未
　　經許可而持有其他可發射子彈具有殺傷力之改造手槍罪處斷
　　；被告甲○○、丁○○二人，均係一行為而觸犯前開四罪名
　　，為想像競合犯，均應依刑法第五十五條規定，從一重之槍
　　砲彈藥刀械管制條例第八條第四項之未經許可而寄藏其他可
　　發射子彈具有殺傷力之改造手槍罪處斷。且被告甲○○、丁○○二人持有前開槍、彈，既係「寄藏」之當然結果，自不
　　另就「持有」部分予以論罪，併此敘明。另按刑法第五十九
　　條之酌量減輕其刑，必於犯罪之情狀，在客觀上足以引起一
　　般同情，認為即予宣告法定最低度刑期，猶嫌過重者，始有
　　其適用（最高法院五十一年度臺上字第八九九號判例意旨可
　　資參照），經查本案被告甲○○、丁○○二人素行尚可，且
　　被告甲○○、丁○○二人為被告丙○○搬運物品之初，並不
　　知悉自被告丙○○處收受之前開物品係具有殺傷力之槍、彈
　　，嗣後亦未作為不法用途，卻致罹最輕法定刑為有期徒刑三
　　年之重罪，相較於持槍進而侵害他人法益及其所犯罪名刑度
　　之輕重而言，如科以被告甲○○、丁○○二人法定最輕本刑
　　，猶嫌過重，均爰依刑法第五十九條規定，減輕其刑。（刑
    法第五十九條雖於九十四年二月二日修正公布，於九十五年
    七月一日生效施行，惟因該條規定，為法院就刑之酌減審認
    標準見解之明文化，非屬法律之變更，自無刑法第二條第一
    項新舊法比較適用之問題，此有最高法院九十五年五月二十
    三日刑事庭第八次會議決議可資參照。）爰審酌被告丙○○
    、甲○○、丁○○三人，持有、寄藏可發射子彈具殺傷力之
    改造手槍、制式子彈、土造子彈及霰彈槍子彈等物，對社會
    治安有重大危害，惟被告渠等未持槍彈犯案，且被告渠等持
    有、寄藏槍彈之數量尚非龐大，及犯罪後均已坦承犯行，態
    度良好等一切情狀，各量處如主文所示之刑，均併依修正後
    刑法第四十二條第三項前段之規定，諭知罰金易服勞役之折
    算標準，以示懲儆。末查，被告甲○○前未曾因故意犯罪受
    有期徒刑以上刑之宣告，及被告丁○○前因故意犯罪受有期
    徒刑以上刑之宣告，執行完畢後，五年以內未曾因故意犯罪
    受有期徒刑以上刑之宣告，有臺灣高等法院被告前案紀錄表
    二份在卷可稽，被告甲○○、丁○○二人因一時失慮，致犯
    刑章，事後深具悔意，經此罪刑之宣告後，應知警惕，信無
    再犯之虞，本院綜核各情，因認上開對被告甲○○、丁○○
    二人所宣告之刑，以暫不執行為適當，爰各依刑法第七十四
    條第一項第一款、第二款規定（犯罪在新法施行前，新法施
    行後，緩刑之宣告，應適用新法第七十四條之規定，參照最
    高法院九十五年第八次刑事庭會議決議），均併予宣告緩刑
    五年，且均依同條第二項第四款規定，並命其分別向公庫支
    付十萬元，以勵自新。
四、而扣案如附表編號１３至１８所示之改造槍枝零件一包、手
　　槍把護柄四片、彈匣四個、槍管一支、以及改造手槍半成品
　　二支，均屬內政部八十六年十一月二十四日台（八六）內警
　　刑字第八六七０六八三號公告之槍砲主要組成零件，均係違
　　禁物，應依刑法第三十八條第一項第一款規定，予以宣告沒
    收；扣案如附表編號１９所示之十字弓一把、附表編號２０
    所示之具有殺傷力之霰彈槍子彈一顆，以及附表編號２１所
    示之具有殺傷力之仿BERETTA廠92FS型半自動手槍製造之槍
    枝換裝土造金屬槍管改造而成之改造手槍一支（含彈匣一個
    ，槍枝管制編號：0000000000號），亦均屬違禁
    物，爰依刑法第三十八條第一項第一款之規定，均予以宣告
    沒收。又扣案如附表編號２２至２４所示之物，均係被告渠
    等所有，且分別係供持有、寄藏可發射子彈具有殺傷力之槍
    枝所用或預備之物，應依刑法第三十八條第一項第二款規定
    宣告沒收。另扣案如附表編號１２所示之九０子彈五顆（含
    具有殺傷力之口徑9mm之制式子彈一顆、具有殺傷力之直徑
    8.5mm~9.1mm之土造子彈三顆、具有殺傷力之直徑7.9mm之土
    造子彈一顆），均業經於鑑定時試射完畢，故失其違禁物之
    性質，爰不另為沒收之諭知。至於被告渠等於前揭時、地，
    經警查獲時同時扣得之如附表編號１至１１所示之物，尚非
    違禁物，亦乏證據足認係被告渠等供本件犯罪所用或犯罪預
    備之物，與本案犯行無關，爰均不予宣告沒收，併此敘明。
五、公訴意旨固以：被告丙○○所持有以及被告甲○○、丁○○
    所持有之子彈除如附表編號所示者外，尚有口徑9mm之制
    式子彈一顆、直徑8.5mm~9.1mm之土造子彈一顆，此部分亦
    構成未經許可持有子彈之犯嫌等語。惟此二顆子彈經鑑定結
    果並無殺傷力，有前揭鑑定報告書在卷可稽，故此部分核與
    槍砲彈藥刀械管制條例第十二條第四項之規定尚有未合而未
    構成該罪，爰不另為無罪之諭知，亦不另為沒收之宣告，附
    此敘明。
據上論斷，應依刑事訴訟法第二百九十九條第一項前段，槍砲彈
藥刀械管制條例第八條第四項、第十二條第四項、第十三條第四
項、第十四條第三項，刑法第二條第一項、第十一條前段、第二
十八條、第五十五條、第四十二條第三項前段、第七十四條第一
項第一款、第二款、第二項第四款、刑法第三十八條第一項第一
款、第二款，判決如主文。
本案經檢察官乙○○到庭執行職務。
中　　華　　民　　國　　96　　年　　7　　 月　　17　　日
                  刑事第四庭    審判長法  官  林宜民
                                      法  官  許惠瑜
                                      法  官  林學晴
上正本證明與原本無異。
如不服本判決，應於送達後十日內向本院提出上訴狀（須附繕本
），上訴於臺灣高等法院臺中分院。
                                      書記官  賴淵瀛
中　　華　　民　　國　　96　　年　　7　　 月　  17　　日
【附錄本案論罪科刑法條】
槍砲彈藥刀械管制條例第八條第四項：
未經許可，製造、販賣或運輸鋼筆槍、瓦斯槍、麻醉槍、獵槍、
空氣槍或第四條第一項第一款所定其他可發射金屬或子彈具有殺
傷力之各式槍砲者，處無期徒刑或五年以上有期徒刑，併科新臺
幣一千萬元以下罰金。
未經許可，轉讓、出租或出借前項所列槍枝者，處五年以上有期
徒刑，併科新臺幣一千萬元以下罰金。
意圖供自己或他人犯罪之用，而犯前二項之罪者，處無期徒刑或
七年以上有期徒刑，併科新臺幣一千萬元以下罰金。
未經許可，持有、寄藏或意圖販賣而陳列第一項所列槍枝者，處
三年以上十年以下有期徒刑，併科新臺幣七百萬元以下罰金。
第一項至第三項之未遂犯罰之。
槍砲彈藥刀械管制條例第十二條第四項：
未經許可，製造、販賣或運輸子彈者，處一年以上七年以下有期
徒刑，併科新台幣五百萬元以下罰金。
未經許可，轉讓、出租或出借子彈者，處六月以上五年以下有期
徒刑，併科新台幣三百萬元以下罰金。
意圖供自己或他人犯罪之用，而犯前二項之罪者，處三年以上十
年以下有期徒刑，併科新台幣七百萬元以下罰金。
未經許可，持有、寄藏或意圖販賣而陳列子彈者，處五年以下有
期徒刑，併科新台幣三百萬元以下罰金。
第一項至第三項之未遂犯罰之。
槍砲彈藥刀械管制條例第十三條第四項：
未經許可，製造、販賣或運輸槍砲、彈藥之主要組成零件者，處
三年以上十年以下有期徒刑，併科新台幣七百萬元以下罰金。
未經許可，轉讓、出租或出借前項零件者，處一年以上七年以下
有期徒刑，併科新台幣五百萬元以下罰金。
意圖供自己或他人犯罪之用，而犯前二項之罪者，處五年以上有
期徒刑，併科新台幣一千萬元以下罰金。
未經許可，持有、寄藏或意圖販賣而陳列第一項所列零件者，第
六月以上五年以下有期徒刑，併科新台幣三百萬元以下罰金。
第一項至第三項之未遂犯罰之。
槍砲彈藥刀械管制條例第十四條第三項：
未經許可，持有或意圖販賣而陳列刀械者，處一年以下期徒刑、
拘役或新臺幣五十萬元以下罰金。
【附表】：
┌───┬─────────┬──────┬────────────┐
│編  號│  品　　　　名    │　單位數量  │   　備       　註      │
├───┼─────────┼──────┼────────────┤
│  １  │小鐵鎚            │ 　１支     │與本案犯行無關聯        │
├───┼─────────┼──────┼────────────┤
│  ２  │活動扳手          │ 　１支     │同上　　　　　　        │
├───┼─────────┼──────┼────────────┤
│  ３  │鋼鋸              │ 　１支     │同上                    │
├───┼─────────┼──────┼────────────┤
│  ４  │挫刀              │ 　１支     │同上                    │
├───┼─────────┼──────┼────────────┤
│  ５  │工程用筆          │ 　１盒     │同上                    │
├───┼─────────┼──────┼────────────┤
│  ６  │小挫刀            │　 １３支   │同上(起訴書誤載為三十支)│
├───┼─────────┼──────┼────────────┤
│  ７  │老虎鉗            │ 　２支     │同上                    │
├───┼─────────┼──────┼────────────┤
│  ８  │鉚釘              │   １支     │同上                    │
├───┼─────────┼──────┼────────────┤
│  ９  │起子組            │ 　１盒     │同上                    │
├───┼─────────┼──────┼────────────┤
│ １０ │鑽石挫刀  　　    │ 　１盒 　　│同上                    │
├───┼─────────┼──────┼────────────┤
│ １１ │手銬              │ 　１只     │同上                    │
├───┼─────────┼──────┼────────────┤
│ １２ │九０子彈     　   │   ５顆     │認均已送鑑驗試射完畢，已│
│      │（包括土造子彈及制│            │失其違禁性，不予宣告沒收│
│      │式子彈）          │            │。                      │
│      │                  │            │                        │
├───┼─────────┼──────┼────────────┤
│ １３ │改造槍枝零件      │   １包     │係屬內政部八十六年十一月│
│      │                  │            │二十四日台（八六）內警刑│
│      │                  │            │字第八六七０六八三號公告│
│      │                  │            │之槍砲主要組成零件。爰依│
│      │                  │            │刑法第38條第1項第1款，予│
│      │                  │            │以宣告沒收。            │
├───┼─────────┼──────┼────────────┤
│ １４ │手槍把護柄        │   ４片     │同上。爰依刑法第38條第1 │
│      │                  │            │項第1款，予以宣告沒收。 │
│      │                  │            │                        │
├───┼─────────┼──────┼────────────┤
│ １５ │彈匣              │   ４個     │同上。爰依刑法第38條第1 │
│      │                  │            │項第1款，予以宣告沒收。 │
│      │                  │            │                        │
├───┼─────────┼──────┼────────────┤
│ １６ │槍管              │   １支     │同上。爰依刑法第38條第1 │
│      │                  │            │項第1款，予以宣告沒收。 │
│      │                  │            │                        │
├───┼─────────┼──────┼────────────┤
│ １７ │改造手槍半成品    │   １支     │鑑驗結果：              │
│      │（槍枝管制編號：  │            │認係仿BERETTA廠92FS 型半│
│      │ 　0000000000號） │            │自動手槍製造之槍枝槍身及│
│      │                  │            │滑套，經檢視，槍枝欠缺槍│
│      │                  │            │機及槍管無法供擊子彈使用│
│      │                  │            │，依現狀，認不具殺傷力，│
│      │                  │            │惟土造金屬槍管係屬內政部│
│      │                  │            │八十六年十一月二十四日台│
│      │                  │            │（八六）內警刑字第八六七│
│      │                  │            │０六八三號公告之槍砲彈藥│
│      │                  │            │主要組成零件。爰依刑法第│
│      │                  │            │38條第1項第1款，予以宣告│
│      │                  │            │沒收。                  │
├───┼─────────┼──────┼────────────┤
│ １８ │改造手槍半成品    │   １支     │鑑驗結果：              │
│      │（槍枝管制編號：  │            │認係仿MODEL 61 Skorpion │
│      │ 　0000000000號） │            │衝鋒槍製造槍枝，經檢視，│
│      │                  │            │槍管內具阻鐵且槍機不具撞│
│      │                  │            │針，另槍機蓋無法與槍身固│
│      │                  │            │定，無法供擊發及發射子彈│
│      │                  │            │使用，認不具殺傷力。惟土│
│      │                  │            │造金屬槍管係屬內政部八十│
│      │                  │            │六年十一月二十四日台（八│
│      │                  │            │六）內警刑字第八六七０六│
│      │                  │            │八三號公告之槍砲彈藥主要│
│      │                  │            │組成零件。爰依刑法第38  │
│      │                  │            │條第1項第1款，予以宣告沒│
│      │                  │            │收。                    │
├───┼─────────┼──────┼────────────┤
│ １９ │十字弓            │   １把     │係屬違禁物。爰依刑法第38│
│      │                  │            │條第1項第1款，予以宣告沒│
│      │                  │            │收。                    │
├───┼─────────┼──────┼────────────┤
│ ２０ │霰彈槍子彈        │   １顆     │鑑驗結果：              │
│      │                  │            │認係12 GALGE之制式霰彈，│
│      │                  │            │具有殺傷力。爰依刑法第38│
│      │                  │            │條第1項第1款，予以宣告沒│
│      │                  │            │收。                    │
├───┼─────────┼──────┼────────────┤
│ ２１ │改造手槍（含彈匣）│   １支     │鑑驗結果：              │
│      │（槍枝管制編號：  │            │認係由仿BERETTA廠92 FS型│
│      │   0000000000號） │            │半自動手槍製造之槍枝換裝│
│      │                  │            │土造金屬槍管改造而成之改│
│      │                  │            │造手槍，擊發功能正常，可│
│      │                  │            │擊發適用子彈，認具殺傷力│
│      │                  │            │。爰依刑法第38條第1項第1│
│      │                  │            │款，予以宣告沒收。      │
├───┼─────────┼──────┼────────────┤
│ ２２ │包裝槍枝紙袋      │   １封     │爰依刑法第38條第1項第2款│
│      │                  │            │，予以宣告沒收。        │
├───┼─────────┼──────┼────────────┤
│ ２３ │包裝槍枝塑膠袋    │   １封     │爰依刑法第38條第1項第2款│
│      │                  │            │，予以宣告沒收。        │
├───┼─────────┼──────┼────────────┤
│ ２４ │包裝槍枝報紙      │   ２張     │爰依刑法第38條第1項第2款│
│      │                  │            │，予以宣告沒收。        │
│      │                  │            │                        │
└───┴─────────┴──────┴────────────┘
